---
title: "Analyse de sensibilité"
author: "Lucien Ricome & Abdourahmane Diallo"
date: "2023-09-11"

output: 
  html_document: 
    toc: yes
    toc_float: yes
    code_fold: hide
    warning: no
    message: no
    number_sections: yes
    
---
```{r setup, include=FALSE}
knitr::opts_chunk$set(echo = TRUE, warning = FALSE, message = FALSE)
```


```{r packages}

library(ggplot2) 
source("functionModProjet2023.r")
library(dplyr)
library(tidyr)
library(knitr) ; library(kableExtra)
library(reactable)

```


# Description du modèle

## Type de modèle

Ce modèle est deterministe parce qu'il est défini par des équations deterministes ne comportant aucun terme tiré aléatoirement. Il est basé sur un pas de temps discret et est un modèle à compartiments.

## Processus biologique

Le modèle simule la propagation d'une maladie dans une population en fonction de divers processus biologiques, tels que la transmission de la maladie, les taux de guérison, les taux de mortalité, les taux de naissance, etc. …….

## Equations associées

Première classe d'âge : 

$$\begin{cases}
A_{S,t+1} = A_{S,t}\times(1-m_1-t-trans\times \frac{N_{I,t}}{N}) + loss \times A_{R,t} + max(0 , sr \times portée \times \sum_{i=1}^{4} B_{i, t} \times f_2 + \sum_{i=1}^{4} C_{i, t} \times f_3 \times (1- \frac{N}{K})) \\
A_{E,t+1} = A_{E,t}\times(1-m_1-t-lat) + trans \times A_{1,t} \times  A_{S,t} \times \frac{N_I}{N} \\
A_{I,t+1} = A_{I,t}\times(1-m_1-t-madd - rec) + lat \times A_{E,t} \\
A_{R,t+1} = A_{R,t}\times(1-m_1-t-loss) + rec \times A_{I,t} \\

\end{cases}$$

Deuxième classe d'âge : 

$$\begin{cases}

B_{S,t+1} = A_{S,t}\times t_1 + B_{S,t} \times (1-m_2 - t_2 - trans \times \frac{N_{I,t}}{N_t})+ loss \times B_{R,t} \\
B_{E,t+1} = A_{E,t}\times t_1 + B_{E,t} \times (1-m_2 - t_2 - lat) + trans \times B_{S,t} \times \frac {N_{I,t}}{N_t} \\
B_{I,t+1} = = A_{I,t}\times t_1 + B_{I,t} \times (1-m_2 - t_2 - madd - rec) + lat \times B_{2,t} \\
B_{R,t+1} = A_{R,t}\times t_1 + B_{R,t} \times (1-m_2 - t_2 - loss) + rec \times B_{3,t} \\

\end{cases}$$

Troisième classe d'âge : 
 
$$\begin{cases}

C_{S,t+1} = B_{S,t}\times t_2 + C_{S,t} \times (1-m_3 - trans \times \frac{N_{I,t}}{N_t}) + loss \times C_{R,t} \\
C_{E,t+1} = B_{E,t}\times t_2 + C_{E,t} \times (1-m_3 - lat) + trans \times C_{S,t} \times \frac {N_{I,t}}{N_t} \\
C_{I,t+1} = = B_{I,t}\times t_2 + C_{I,t} \times (1-m_3 -  madd - rec) + lat \times C_{2,t} \\
C_{R,t+1} = B_{R,t}\times t_2 + C_{R,t} \times (1-m_3 - t_2 - loss) + rec \times B_{3,t} \\

\end{cases}$$

## Schéma des transition

## Hypothèses principales
- Transmission directe;
- Population en trois classes d'âge;
- Quatres étast liés à la maladie : 1) susceptible, 2)latent, 3)infectieux et 4)retiré
- Ce sont uniquement les individus infectés que peuvent transmettre la maladie;
- Les individus peuvent perdre leur immunité
- Transmission de la maladie fréquence dépendante


## Conditions initiales
Au début de la simulation, il y avait un nombre spécifique d'individus dans chaque classe d'âge et état de santé:
- il y avait 27 individus dans la première classe d'âge et dans l'état de santé Susceptible
- il y avait 23 individus dans la deuxième classe d'âge et dans l'état de santé Susceptible
- il y avait 36 individus dans la troisième classe d'âge et dans l'état de santé Susceptible
- il y avait 1 individus dans la troisième classe d'âge et dans l'état de santé Infectieux


## Sorties possibles du modèle ***A CONFIRMER ?***
Les sorties du modèle sont enregistrées dans la matrice sortie à la fin de chaque scénario de simulation. Les sorties possibles sont:
- Sortie 1=  pourcentage de la population dans les états de santé latente et infectieux par rapport à la population totale,
- Sortie 2= Résultat de la fonction de transmission
- Sortie 3 = maximum de la population dans l'état infectieux au fil des deux ans.
- Sortie 4 = somme des fonction de transmission au cours de la première année de la simulation


## Parametres du modèle
K = 100 : Capacité maximale de la population
sr =  0.5 : Taux de survie des descendants
m1 =  0.0014 : Taux de mortalité naturelle de la première classe d’âge
m2 =  0.00029 : Taux de mortalité naturelle  de la deuxième classe d’âge
m3 =  0.0019 : Taux de mortalité naturelle  de la troisième classe d’âge
f2 = 0.0019 : Taux de fécondité de la deuxième classe d’âge
f3 =  0.0082 : Taux de fécondité de la troisième classe d’âge
portee =  5 : Nombre total de descendant par individu
t1 = 1/365: Transition de classe de 1 à 2
t2 := 1/365: Transition de la classe 2 à 3
trans =  0.3 probabilité qu’un individu susceptible devient latent
lat = 1/5 : Période latente de la maladie
rec =  1/20 probabilité qu’un individu infecté devient immunisé
loss = 1/100 Probabilité qu’un individu immunisé redevienne susceptible
madd = 0.001: Mortalité causé par la maladie


## Figures 

```{r Figures mod1}

# Initialisation des paramètres 

ValNominale = c(100, 0.5, 0.0014, 0.00029, 0.0019, 0.0019, 0.0082, 5, 1/365, 1/365, 0.3, 1/5, 1/20, 1/100, 0.001)

parametres = matrix(data = ValNominale, ncol = 15)


# Exécution du modèle

sorties = modAppli(parametre = parametres) 
predictions = sorties[[2]][[1]]

# Sorties du modèle

sorties[[1]] %>%
  kable(format = "latex", booktab = FALSE, caption = "Ma table")

# Représentations graphiques des prédictions.

    # plot en base

temps = 365*2

titres = c("Classe 1",
          "Classe 2",
          "Classe 3",
          "Population totale")


par(mfrow = c(2,2))

for (i in 1:4) {
plot_initial(classe = i, 
             titre = titres[i])
}


```

## Interprétation des figures



# Analyse de sensibilité : OAT


## Choix des variations des paramètres


## Script
```{r Analyse de sensibilité OAT}




```


## Figures


## Interpretation et limites


# Analyse de sensibilité : Moris


## Figures

## Comparaison entre OAT et Moris


